臺灣高等法院刑事判決　　　　　　　　 94年度上易字第639號
上　訴　人　甲○○原名盧德金
即　被　告
上列上訴人因毒品危害防制條例案件，不服臺灣桃園地方法院94
年度易字第25號，中華民國94年2月4日第一審判決（起訴案號：
臺灣桃園地方法院檢察署93年度毒偵字第4979號），提起上訴，
本院判決如下：
    主  文
上訴駁回。
    事  實
一、甲○○原名盧德金（下稱甲○○）前於民國（下同）89年間
    因施用毒品案件，經檢察官聲請裁定送觀察、勒戒後，認有
    繼續施用毒品之傾向，再經臺灣桃園地方法院於90年4月9日
    ，以90年毒聲字第1679號裁定令入戒治處所施以強制戒治，
    嗣於90年8月31日裁定停止戒治，所餘戒治期間交付保護管
    束，於90年9月14日停止戒治出監，91年5月7日保護管束期
    滿。同一案件並由臺灣桃園地方法院檢察署檢察官提起公訴
    ，經臺灣桃園地方法院以90年度桃簡字第640號判處有期徒
    刑六月，如易科罰金以三百元折算一日確定，刑期起算日期
    91年9月1日，指揮書執行完畢日期92年2月28日。
二、甲○○於執行觀察、勒戒及強制戒治釋放後五年內，復基於
    施用第二級毒品安非他命之概括犯意，自93年3月間起至93
    年11月12日止，在其位於桃園縣桃園市○○路71巷2弄27號
    住處，連續施用第二級毒品安非他命多次。嗣為警於同年11
    月12日21時30分許，在其同前處所查獲，並扣得其所有之第
    二級毒品安非他命二包合計淨重0.51公克及其所有供施用毒
    品安非他命所用之安非他命玻璃球吸食器一組。
三、案經臺北市政府警察局中正第一分局報告臺灣桃園地方法院
    檢察官偵查起訴。
    理  由
一、上訴人即被告甲○○經合法傳喚雖未到庭，惟右開事實業據
    其迭於警訊及偵查與原審坦承不諉，且有下述補強證據可佐
    ，足徵被告自白與事實相符，堪予採信：
(一)、被告於93年11月12日21時30分許為警查獲時，經採驗尿液送
    驗結果，呈安非他命陽性反應，有台北市政府警察局中正第
    一分局93年11月移送煙毒麻醉藥品人犯尿液檢體對照表、臺
    北市政府警察局中正第一分局偵辦委品案件尿液委驗單、台
    灣尖端先進生技醫藥股份有限公司濫用藥物檢驗報告各一紙
    附卷可稽（毒偵字第4979號卷第16頁、第57頁、第65頁）。
(二)、現場查獲白粉二包，送鑑定結果確係第二級毒品安非他命2
    包淨重0.51公克，亦有台北市政府警察局中正第一分局查獲
    涉嫌毒品危害防制條例毒品初步鑑定報告單一紙在卷足佐（
    同前偵卷第15頁）。
(三)、並有被告所有供施用毒品安非他命所用之玻璃球吸食器一組
    扣案可佐，且有台北市政府警察局中正一分局搜索扣押筆錄
    、台北市政府警察局中正第一分局扣押物品目錄表各一紙附
    卷足憑（同前偵卷第12頁、第14頁）；復有現場查獲毒品安
    非他命、吸食器等照片二幀在卷足佐（同前偵卷第17頁、第
    18 頁）。
(四)、被告曾於89年間因施用毒品案件，經檢察官聲請裁定送觀察
    、勒戒後，認有繼續施用毒品之傾向，再經臺灣桃園地方法
    院於90年4月9日，以90年毒聲字第1679號裁定令入戒治處所
    施以強制戒治，嗣於90年8月31日裁定停止戒治，所餘戒治
    期間交付保護管束，於90年9月14日停止戒治出監，91年5月
    7日保護管束期滿，復有臺灣高等法院被告前案紀錄表、臺
    灣桃園地方法院檢察署刑案資料查註紀錄表附卷可按，被告
    於執行觀察、勒戒及強制戒治完畢後五年內，再犯毒品危害
    防制條例第10條之罪，可堪認定。
(五)、綜上，本件事證明確，被告犯行洵堪認定，應依法論科。
二、論罪科刑部分：
(一)、核被告甲○○所為係犯毒品危害防制條例第10條第2項施用
    第二級毒品罪。其持有第二級毒品安非他命，均意在供己施
    用，其持有之低度行為應為施用之高度行為吸收，不另論罪
    。又被告多次施用第二級毒品犯行，時間緊接，犯罪構成要
    件相同，顯係基於概括犯意反覆為之，應依刑法第56條連續
    犯規定論以一罪，並加重其刑。被告曾有如事實欄所載之犯
    行及執行情形，有臺灣高等法院被告前案紀錄表、臺灣桃園
    地方法院檢察署刑案資料查註紀錄表在卷可按，其於五年內
    再犯本案有期徒刑以上之罪，為累犯，應依法遞加重其刑。
(二)、原審認被告罪證明確，並適用刑事訴訟法第273條之1第1項
　　、第299條第1項前段，毒品危害防制條例第10條第2項，第
　  18條第1項前段，刑法第11條前段、第56條、第47條，第38
    條第1項第2款之規定，審酌被告犯罪動機、目的、犯行期間
    及次數，已曾因施用毒品犯行受觀察、勒戒及強制戒治處分
    ，尚未能知所警惕，戒除施毒劣習，足徵其沈溺毒癮頗深，
    惡性尚重暨犯後態度等情狀，量處有期徒刑七月，至扣案被
    告所有之第二級毒品安非他命二包合計淨重0.51公克，為當
    場查獲之毒品，應依毒品危害防制條例第18條第1項前段規
    定宣告沒收並銷燬之；而扣案安非他命玻璃球吸食器一組，
    為被告所有供施用毒品所用之物，惟均非專供施用毒品器具
    ，應依刑法第38條第1項第2款規定，均宣告沒收。至扣案分
    裝袋一一五個、電子秤二台，並非被告所有之物，已據其於
    警詢及原審陳明在卷，爰不併予宣告沒收。
(三)、經核原判決認事用法並無不合，量刑之諭知亦屬妥適，上訴
    人即被告上訴未具理由，指摘原判決不當，為無理由，應予
    駁回。
三、不另為無罪諭知部分：
(一)、公訴意旨另略以：甲○○基於概括犯意，自93年年初起至同
    年2月28日止，在桃園縣桃園市○○路71巷2弄27號等處，連
    續施用第二級毒品安非他命多次，認被告涉犯毒品危害防制
    條例第10條第2項施用第二級毒品罪嫌云云。
(二)、按犯罪事實應依證據認定之，無證據不得推定其犯罪事實。
    又不能證明被告犯罪者，應諭知無罪之判決，刑事訴訟法第
    154條第2項、第301條第1項前段分別定有明文。而認定不利
    於被告之事實，須依積極證據，苟積極證據不足為不利於被
    告事實之認定時，即應為有利於被告之認定，更不必有何有
    利之證據。
(三)、公訴意旨認被告涉有上開犯行，係以昭信科技顧問有限公司
    檢驗報告及扣案之第二級毒品安非他命等為論據。
(四)、被告於原審否認右揭犯嫌，辯稱略以：「僅於93年3月間起
    至93年11月12日止，連續施用第二級毒品安非他命多次」等
    語。
(五)、經查：
１、甲基安非他命經口服投與後，約百分之七十於24小時內自尿
    中排出，在正常情況下，48小時後，尿中濃度可降低至幾乎
    測不到，由於目前國內尿液中甲基安非他命之檢驗僅鑑定是
    否呈陽性反應尚未檢定其含量，且甲基安非他命成分之檢出
    與其投與方式、投與量、個人體質、採尿時間及檢測儀器之
    精密度等諸多因素有關，惟依上述資料推斷，最長可能不會
    超過4日等節，有行政院衛生署藥物食品檢驗局81年2月8日
    （81）藥檢壹字第001156號函及（81）藥檢壹字第8109206
    號函敘甚明。
２、本案被告於93年11月12日採驗尿液，承前揭函釋可知，被告
    雖自白於93年3月間起至同年11月12日止施用毒品安非他命
    ，且被告於93年11月12日採驗尿液，經送驗結果，呈安非他
    命陽性反應，有台北市政府警察局中正第一分局93年11月移
    送煙毒麻醉藥品人犯尿液檢體對照表、臺北市政府警察局中
    正第一分局偵辦委品案件尿液委驗單、台灣尖端先進生技醫
    藥股份有限公司濫用藥物檢驗報告各一紙附卷可稽（見同前
    偵卷第16頁、第57頁、第65頁）。為此僅能證明被告有前揭
    經論罪科刑犯行。惟並無證據證明被告自93年年初起至93
    年2月28日止，亦有施用毒品安非他命犯行，自難遽以推論
    被告自93年年初起至同年2月28日止，亦有施用毒品安非他
    命犯行。且被告既已坦承犯罪，對此次犯罪當無極力否認之
　　動機，是其所稱應可採信。
(六)、此外，復查無其他積極證據足資證明被告確有此部分公訴人
    所起訴犯行，應認此部分犯罪不能證明，本應為無罪諭知，
    惟公訴人認被告此部分犯行與前揭有罪科刑部分有連續犯之
    裁判上一罪關係，爰不另為無罪之諭知。
四、上訴人即被告甲○○經合法傳喚無正當之理由不到庭，且亦
    未在監執行，有送達證書與93年5月11日在押在監查詢申請
    表在卷可稽，爰不待其陳述，逕行判決，併此敘明。
據上論斷，應依刑事訴訟法第368條、第371條，判決如主文。
本案經檢察官朱家崎到庭執行職務。
中　　華　　民　　國　　94　　年　　5 　　月　　25　　日
　　　　　　　　　刑事第十七庭審判長法　官  吳啟民
　　　　　　　　　　　　　　　　　  法　官  林瑞斌
　　　　　　　 　 　　　　　　　　　法　官  施俊堯
以上正本證明與原本無異。
不得上訴。
                                    書記官  陳彥蕖
中　　華　　民　　國　　94　　年　　5 　　月　　25　　日
附錄：本案論罪科刑法條全文
毒品危害防制條例第十條
施用第一級毒品者，處六月以上五年以下有期徒刑。
施用第二級毒品者，處三年以下有期徒刑。
